【裁判字號】    97,交聲,464
【裁判日期】    970630
【裁判案由】    違反道路交通管理處罰條例聲明異議
【裁判全文】
臺灣士林地方法院交通事件裁定         97年度交聲字第464號
原處分機關  臺北市交通事件裁決所
異  議  人
即受處分人  甲○○
上列受處分人因違反道路交通管理處罰條例案件，不服臺北市交
通事件裁決所民國97年4月8日北市裁二字第裁22-Z00000000號裁
決，聲明異議，本院裁定如下：
    主  文
異議駁回。
    理  由
一、按汽車行駛高速公路，前後兩車間之行車安全距離，在正常
    天候狀況下，小型車輛速率之每小時公里數值除以2 ，單位
    為公尺；汽車在同一車道行駛時，除擬超越前車外，後車與
    前車之間應保持隨時可以煞停之距離，高速公路及快速公路
    交通管制規則第6 條第1 項第1 款、道路交通安全規則第94
    條第1 項分別定有明文。次按汽車行駛於高速公路、快速公
    路或設站管制之道路，不遵使用限制、禁止、行車管制及管
    理事項之管制規則而未保持安全距離者，處汽車駕駛人新臺
    幣3,000 元以上，6,000 元以下罰鍰；汽車駕駛人有33條第
    1 項之情形者，除依原條款處罰鍰外，並記違規點數1 點，
    道路交通管理處罰條例第33條第1 項第2 款、及第63條第1
    項第1 款亦有明定。
二、原處分意旨略以：異議人即受處分人甲○○於民國97年2 月
    8 日上午9 時25分許，駕駛車號ES-5203 號自用小客車，在
    國道一號高速公路南下199.45公里處，為國道公路警察局第
    三警察隊舉發其未依規定與前車保持安全距離，致追撞前方
    車號8795-LE 號車輛而肇事，乃填掣公警局交字第Z0000000
    0 號舉發違規通知單移送原處分機關，並由原處分機關依道
    路交通管理處罰條例第33條第1 項第2 款規定，於97年4 月
    8 日裁處受處分人罰鍰新臺幣（下同）3,000 元，並依同法
    第63條第1 項記違規點數1 點。
三、聲明異議意旨略以：上開違規時間為農曆春節假期，高速公
    路車流壅塞，受處分人以時速30公里前進，距前車約18至20
    公尺之距離，受處分人見前車煞停便跟著踩車，惟該處路面
    為新鋪設，路面瀝青顆粒粗，摩擦力減低，致其車輛未如預
    期減速，而撞上前車，且路面未留煞車痕跡；員警以其車輛
    前方引擎蓋撞擊後變形，逕認受處分人未保持安全距離，對
    受處分人顯非公平；肇事地點並無警示標語提醒駕駛人增加
    煞停之距離，實故設陷阱致駕駛人違規，原處分機關未參酌
    氣候、溫度、車行路面摩擦力等因素，顯屬不當，應予撤銷
    云云。
四、經查，上揭事實，業據證人即舉發本件違規之員警乙○○證
    稱：伊接獲報案後前往現場處理，並繪製現場圖及對車主製
    作筆錄；受處分人於警詢時自承車速為時速30公里，與前車
    車距約8 至10公尺，依受處分人車速，其應與前車保持15公
    尺之行車距離，受處分人顯未保持安全距離；且肇事路面並
    無煞車痕跡，受處分人車前引擎蓋撞擊後彎曲翹起，其前方
    車輛之後保險桿則遭撞落，可徵係受處分人車輛未保持安全
    距離而直接撞到前車；所謂安全距離是指能夠煞停之距離，
    若後車保持安全距離，就算前車緊急煞車也不會撞上；國道
    高速公路局鋪設路面時會將路面壓平，並計算煞車係數，高
    速公路上不可能發生路面新鋪設導致不能煞車之情形等語（
    本院卷第27至29頁），並有內政部警政署國道公路警察局第
    三警察院97年6 月13日公警三交字第0970304523號函及所附
    內政部警政署國道公路警察局第三警察隊員林分隊道路交通
    事故初步分析研判表、道路交通事故現場圖、道路交通事故
    調查報告表（一)、 （二）各1 紙、國道公路警察局道路交
    通事故談話紀錄表2 紙、現場相片5 幀在卷可稽（本院卷第
    38至46頁、第8 頁），堪認證人乙○○上揭證述為真，應可
    採信。受處分人雖辯稱：伊與前車保持18至20公尺之安全距
    離，踩煞車時因該處係新鋪設之路面，故無法煞停云云，惟
    查，受處分人前於警詢、提出書面申訴時稱：其與前車保持
    約8 至10公尺距離，有上開談話紀錄表、交通違規陳述單各
    1 紙附卷可參（本院卷第43、17頁），顯見受處分人就與前
    車之距離所述前後不一，且受處分人自承賠償前車之損害約
    4 、5 萬元，其本身修車亦花費1 萬餘元（本院卷第30頁）
    ，兼衡卷附受處分人車輛撞擊前車後，2 車車損之情狀（本
    院卷第8 、46頁），若受處分人果保持18至20公尺之車距，
    豈致造成該等嚴重車損？是受處分人於本院所辯，難認屬實
    ；又本件肇事地點之路面為柏油鋪設，路面乾燥，無缺陷，
    有卷附道路交通事故調查報告表（一）1 紙在卷可徵（本院
    卷第41頁），且高速公路鋪設開放級配混凝土（又稱摩擦層
    ）之目的是為增加路面的排水性、磨猜立即平整度，藉以提
    昇用路人的行車安全及舒適性，不會導致煞車不易的情形，
    業據交通部臺灣區○○○○路局中區工程處97年6 月23日中
    斗字第0976005235號函示甚明（本院卷第47頁），足證上揭
    肇事地點並無因路面新鋪設致煞車失靈之情事，受處分人辯
    稱路面係新鋪設，導致煞車失效云云，亦無足採。
五、綜上所述，本件事證明確，原處分機關依前開道路交通管理
    處罰條例第33條第1 項第2 款、第63條第1 項第1 款規定，
    裁處受處分人罰鍰3,000 元，並記違規點數1 點，核無違誤
    ，本件異議為無理由，應予駁回。
據上論斷，應依道路交通案件處理辦法第19條，裁定如主文。
中    華    民    國    97    年    6     月    30    日
                    交通法庭法  官  陳美彤
以上正本證明與原本無異。
如不服本裁定應於送達後5日內向本院提出抗告狀。
                            書記官  賴麗容
中    華    民    國    97    年    6     月    30    日


司法院資訊處製作；財團法人民間司法改革基金會備份。
